臺灣南投地方法院刑事判決
110年度訴字第180號
公  訴  人  臺灣南投地方檢察署檢察官 
被      告  李孟岳


上列被告因詐欺案件，經檢察官提起公訴（109年度偵緝字第178
號），本院判決如下：
    主  文
甲○○無罪。
    理  由
一、公訴意旨略以：被告甲○○（綽號：龍蝦、七星）與證人即另
    案被告（下稱另案被告）庚○○、戊○○（後2人所涉犯行部分
    ，另經本院以108年度審訴字第229號判決有罪確定）、少年
    溫○平（民國00年00月生，姓名詳卷，另由警移送臺灣臺中
    地方法院少年法庭處理）加入姓名、年籍均不詳，綽號「昌
    哥」、「方老闆」、「七星」所領導之詐欺集團，並有持續
    性及牟利性之參與。被告與其他詐騙集團成員間，共同基於
    3人以上、冒用公務員名義詐欺取財之犯意聯絡，於下列時
    、地，分別為下列犯行：
　㈠由被告所屬詐騙集團之成員，於108年1月15日假借士林派出
    所警員及臺灣臺北地方檢察署檢察官名義，撥打電話與證人
    即告訴人(下稱告訴人）丙○○，對其謊稱：被冒名至中國信
    託作案，要配合辦案等語，使告訴人丙○○信以為真陷於錯誤
    ，便依該詐騙集團成員指示，將郵局帳號00000000000000號
    帳戶之提款卡，置放在南投縣○○市○○路0段000巷00弄0號住
    處前之信箱內；待告訴人丙○○將提款卡置放在信箱後，「七
    星」便指示庚○○駕駛車牌號碼0000-00號自用小客車，搭載
    戊○○至該處拿取提款卡後，再由戊○○於同日下午1時55分許
    ，持該提款卡至南崗郵局，分3筆提領共新臺幣（下同）14
    萬9000元後，再由庚○○開車搭載戊○○至南投縣南投市某處，
    將上開贓款交付「七星」。
　㈡由被告所屬詐騙集團成員，於108年1月16日上午10時30分許
    假借中華電信客服人員、臺北市政府警察局士林分局警官名
    義，撥打電話予證人即告訴人（下稱告訴人）己○○，對其謊
    稱：詐騙集團成員每月匯款30萬元與己○○，要替其查帳等語
    ，使告訴人己○○信以為真陷於錯誤，便依該詐騙集團成員指
    示，提領30萬元後，將款項置放在南投縣信義鄉明德村玉山
    路住處前花盆；待告訴人己○○置放款項後，「七星」便撥打
    電話與庚○○及戊○○，戊○○遂依指示至前開處所拿取款項後，
    再由庚○○駕駛車牌號碼0000-00號自用小客車，搭載戊○○至
    南投縣某處，將款項交予「七星」。
　㈢由被告所屬詐騙集團成員，於108年1月間某日許假冒檢察官
    身份，撥打電話予證人即告訴人(下稱告訴人）乙○○，對其
    謊稱：存摺被當人頭帳戶使用等語，使告訴人乙○○信以為真
    陷於錯誤，便依該詐騙集團成員指示，將郵局帳號00000000
    000000號帳戶之存摺、提款卡，置放在南投縣○○鎮○○路0段0
    000巷00號旁洗衣機上；待告訴人乙○○放置存摺、提款卡後
    ，「方老闆」遂指示庚○○及戊○○至該處拿取存摺、提款卡，
    庚○○遂駕駛車牌號碼0000-00號自用小客車，搭載戊○○至前
    開處所拿取告訴人乙○○之存摺、提款卡後，再於108年1月17
    日下午1時31分許及108年1月19日1時27分許，搭載戊○○至竹
    山延和郵局、太平宜欣郵局，由戊○○各分3次提領共14萬900
    0元後，再由庚○○駕車搭載戊○○將款項交付「方老闆」所指
    定之人。
　㈣由被告所屬詐騙集團成員，於108年1月25日下午3時許假借臺
    灣士林地方檢察署檢察官名義，撥打電話予證人即告訴人（
    下稱告訴人）丁○○，對其謊稱：因涉及洗錢案件，必需要交
    出存摺、提款卡等語，使告訴人丁○○信以為真陷於錯誤，依
    該詐騙集團成員指示，將其所有附表所示之提款卡，置放在
    南投縣南投市新興路146巷與新興路口某車輛之雨刷上，並
    告知該詐騙集團成員密碼後離開；待告訴人丁○○將附表所示
    之提款卡放置在指定處所後，該詐騙集團成員遂通知被告，
    被告再通知庚○○，庚○○再夥同少年溫○平，駕駛車牌號碼000
    -0000號自用小客車，至上開處所拿取附表所示之提款卡後
    ，共同至附表所示之地點，提領附表所示之款項後，再至臺
    中市某處，將贓款交予被告。因認被告涉有刑法第339條之4
    第1項第1款、第2款之加重詐欺取財、洗錢防制法第14條第1
    項一般洗錢罪等罪嫌。　
二、按犯罪事實應依證據認定之，無證據不得認定犯罪事實；又
    不能證明被告犯罪者，應諭知無罪之判決，刑事訴訟法第15
    4條第2項、第301條第1項分別定有明文。次按認定不利於被
    告之事實，須依積極證據，苟積極證據不足為不利於被告事
    實之認定時，即應為有利於被告之認定，更不必有何有利之
    證據；所謂認定犯罪事實之積極證據，雖不以直接證據為限
    ，間接證據亦包括在內，然而無論直接或間接證據，其為訴
    訟上之證明，須於通常一般之人均不致有所懷疑，而得確信
    其為真實之程度者，始得據為有罪之認定，倘其證明尚未達
    到此一程度，而有合理之懷疑存在時，自不能以推測或擬制
    之方法，以為有罪裁判之基礎。從而，檢察官對於起訴之犯
    罪事實，應負提出證據及說服之實質舉證責任。倘其所提出
    之證據，不足為被告有罪之積極證明，或其闡明之證明方法
    ，無從說服法官以形成被告有罪之心證，基於無罪推定之原
    則，自應為被告無罪判決之諭知（最高法院76年台上字第49
    86號判例、92年度台上字第128號判決意旨參照）。
三、公訴意旨認被告涉有前開加重詐欺等罪嫌，係以被告於偵訊
    中之供述、另案被告庚○○、戊○○及少年溫○平於警詢及偵訊
    中之證述、證人蔡如珮及陳昱勳於警詢中之證述、告訴人丙○○、己○○、乙○○及丁○○於警詢中之證述、汽車買賣合約書、
    現場監視器翻拍照片、提款機監視錄影翻拍照片、交易明細
    表、代步車借用約定書、存摺內頁影本及交易明細表等資料
    為其論據。
四、訊據被告堅詞否認涉有上開加重詐欺等罪嫌，辯稱：我只有
    去3次收錢，而且我不是起訴書所載的日期去收錢，我現在
    執行的是臺中地院判的案子。庚○○曾經說不認識我所以那個
    案子就被判無罪，收3次錢的就是我現在在執行的案子，所
    以起訴書所載的時間我真的沒有跟庚○○去收錢。「七星」、
    「龍蝦」是誰我不知道，我不是「七星」也不是「龍蝦」，
    我否認犯罪等語（見院卷【各卷宗簡稱詳附件之卷宗對照表
    所示，以下卷宗出處均以簡稱代之】第170頁）。經查：
  ㈠本案詐欺集團所屬不詳成員，分別於㈠108年1月15日撥打電話
    與告訴人丙○○，以上開方式詐騙告訴人丙○○使其陷於錯誤，
    遂依該詐騙集團成員指示，將上開郵局帳戶之提款卡，置放
    在南投縣○○市○○路0段000巷00弄0號住處前之信箱內，另案
    被告庚○○遂依「七星」指示駕駛車牌號碼0000-00號自用小
    客車，搭載另案被告戊○○至該處拿取提款卡後，再由另案被
    告戊○○於同日下午1時55分許，持該提款卡至南崗郵局，分3
    筆提領共14萬9000元後；㈡108年1月16日上午10時30分許撥
    打電話予告訴人己○○，以上開方式詐騙告訴人己○○，使其陷
    於錯誤，遂依該詐騙集團成員指示，提領30萬元後，將款項
    置放在南投縣信義鄉明德村玉山路住處前花盆，再由「七星
    」便撥打電話與另案被告庚○○及戊○○，另案被告戊○○遂依指
    示至前開處所拿取款項後，再由另案被告庚○○駕駛車牌號碼
    0000-00號自用小客車，搭載另案被告戊○○至南投縣某處，
    將款項交予「七星」；㈢108年1月間某日許，撥打電話予告
    訴人乙○○，以上開方式詐騙告訴人乙○○使其陷於錯誤，遂依
    該詐騙集團成員指示，將上開郵局帳戶之存摺、提款卡，置
    放在南投縣○○鎮○○路0段0000巷00號旁洗衣機上；另案被告
    庚○○遂依「方老闆」駕駛車牌號碼0000-00號自用小客車，
    搭載戊○○至前開處所拿取告訴人乙○○之存摺、提款卡後，再
    於108年1月17日下午1時31分許及108年1月19日1時27分許，
    搭載另案被告戊○○至竹山延和郵局、太平宜欣郵局，由另案
    被告戊○○各分3次提領共14萬9000元後，再由另案被告庚○○
    駕車搭載另案被告戊○○將款項交付「方老闆」所指定之人；
    ㈣108年1月25日下午3時許，以上開方式詐欺告訴人丁○○使其
    陷於錯誤，遂依該詐騙集團成員指示，將其所有附表所示之
    提款卡，置放在南投縣南投市新興路146巷與新興路口某車
    輛之雨刷上，並告知該詐騙集團成員密碼，另案被告庚○○再
    夥同少年溫○平，駕駛車牌號碼000-0000號自用小客車，至
    上開處所拿取附表所示之提款卡後，共同至附表所示之地點
    ，提領附表所示之款項等情，迭據另案被告庚○○、戊○○及少
    年溫○平於警詢、偵訊及本院審理中供承在卷（見警一卷第5
    至8、14至17頁、警二卷第4至9、15至18頁、警三卷第11至1
    4、23至25頁、偵二卷第14至18頁、偵七卷第56至59、128至
    130、132至136、144至154頁、偵八卷第37至41頁、審訴卷
    第140、154頁、院卷第432至450頁），復經告訴人丙○○、己○○、乙○○、丁○○及證人蔡如珮、陳昱勳於警詢中證述甚詳，
    亦為被告所不爭執(見院卷第171頁），並有現場照片2張（
    見警一卷第27頁）、監視器照片26張(見警一卷第28至40頁)
    、證人蔡如珮與貸款人員對話紀錄1份(見警一卷第41至46頁
    )、車牌號碼0000-00號自小客車汽車新領牌照登記書翻拍照
    片1張(見警一卷第47頁)、手機通聯記錄1份(見警一卷第48
    頁)、告訴人丙○○郵局交易明細、存摺封面影本各1份(見警
    一卷第49、55頁)、南投縣政府警察局南投分局半山派出所
    受理刑事案件報案三聯單、內政部警政署反詐騙案件紀錄表
    各1份（見警一卷第53至54頁)、車牌號碼0000-00號自小客
    車車輛詳細資料報表（見警一卷第56頁)、汽車買賣合約書
    （仲介）、借用車據切結書各1份(見警二卷第43-45)、告訴
    人己○○郵局交易明細、存簿封面影本各1份(見警二卷第46頁
    )、內政部警政署反詐騙案件紀錄表1份(見警二卷第47-48頁
    )、遠端監視器路線示意圖1份(見警二卷第58頁)、監視器圖
    片14張(見警二卷第59至74頁)、提領款項、時地一覽表1份(
    見警三卷第2至3頁)、告訴人乙○○郵局明細資料1份(建警三
    卷第4至9頁)、南投縣政府警察局竹山分局偵辦詐欺車手案
    嫌犯車輛犯案行徑路線時序表及照片（0000000）1份(見警
    三卷第27-32頁)、南投縣政府警察局竹山分局中和派出所陳
    報單、受理詐騙帳戶通報警示簡便格式表、受理刑事案件報
    案三聯單、內政部警政署反詐騙案件紀錄表、金融機構聯防
    機制通報單各1份(見警三卷第33、38至41頁、偵八卷第71至
    77頁)、存款人收執聯1份(見偵八卷第79頁)、郵局交易明細
    1份(見偵八卷第83至85頁)、提領影像照片4張、提款一覽表
    1份(見警五卷第10至11頁)、揚昌汽車有限公司試乘/代步車
    借用約定書1份(見警五卷第21頁)、車輛詳細資料報表（見
    警五卷第22頁)、告訴人丁○○臺灣銀行存簿影本、交易明細
    、郵局交易明細各1份(見警五卷第26至28頁)、內政部警政
    署反詐騙案件紀錄表、南投縣政府警察局中興分局光明派出
    所受理刑事案件報案三聯單各1份（見警五卷第29至31頁)、
    現場照片3張、通聯紀錄照片5張(見警五卷第32至35頁)、監
    視器照片34張、車行軌跡翻拍照片1張、交易明細翻拍照片1
    張(見警五卷第36至53頁)、少年溫○平與共犯對話紀錄及詐
    欺相關翻拍照片28張(見偵一卷第85至98頁)、臺中市政府警
    察局霧峰分局指認犯罪嫌疑人紀錄表3份（見偵七卷第61至6
    2、69至70、77至78頁)、提領款項時地一覽表1份、提領影
    像照片2張(見偵八卷第43、47頁)在卷可參。是此部分之事
    實，固堪認定。然此僅能證明告訴人等確有遭本案詐欺集團
    不詳成員詐騙，並將其本案款項、存摺、提款卡置在指定地
    點，復由另案被告庚○○、戊○○或少年溫○平取走後提領款項
    ，因此告訴人等受有上開損失之事實，但被告是否參與本次
    犯行，尚須有其他積極證據始能認定。
  ㈡按具有共犯關係之共同被告之自白或其他不利於己之陳述，
    或其以證人身分所為之證述，縱與待證事實完全相合，仍須
    有補強證據以擔保該共犯陳述之真實性，始得採為斷罪之依
    據。而此所謂補強證據，係指除共犯之自白外，其他足以證
    明其關於犯罪事實供述真實性之別一證據而言；又該項補強
    證據，固不以證明該犯罪事實構成要件之全部事實為必要，
    然仍須與共犯所為犯罪事實之供述具有相當程度之關聯性，
    足以使一般人對其供述無合理之懷疑存在，而得確信其所述
    為真實者，始足當之（最高法院110年度台上字第2815號判
    決意旨參照）。然查，
　⑴另案被告庚○○於108年3月15日警詢中證稱：我負責開車當車
    手，專門載戊○○去取款。我老闆是暱稱「昌哥」，「方老闆
    」（台灣人)在大陸打電話給被害人，如果成功」，再由「
    昌哥」打電話給台灣人暱稱「七星」，「七星」打給我指示
    我去哪邊取款，然後我載戊○○取款。「七星」給戊○○指示工
    作(詳細内容我不知道）；我們都是使用網路通訊軟體微信
    聯繫等語（見警二卷第14至20頁）、於108年3月22日警詢中
    證稱：當天我駕駛5657-UW號至臺中市(正確地點忘記了）載
    戊○○，之後就直接前往南投，然後在南投市等指示。提領完
    畢後載戊○○前往交付被害人之存薄、提款卡及現金，交付給
    微信暱稱「七星」之男子，交付地點在南投市(正確地點忘
    記了）；戊○○負責下車提領，我是司機，暱稱「七星」負責
    收取贓款及提款卡，還有微信暱稱「方老闆」負責下指令；
    我沒有辦法提供「七星」、「方老闆」之身分資料供追查等
    語（見警一卷第13至17頁）、於108年3月26日警詢中證稱：
    我提領贓款後，於108年1月31日0時40、50分，我在北區梅
    亭街上交付給我的上手；我在車上副駕駛座上，駕駛是溫○
    平，我交付我的上手綽號「龍蝦」詐欺所得之贓款及卡片，
    綽號「龍蝦」就是甲○○；我是負責領錢的車手。溫○平是開
    車載我去領詐欺贓款的駕駛。戊○○一開始也是領錢的車手，
    後來沒做車手之後就負責幫我們租車，除了這次之前也有，
    甲○○是我們的老闆兼收水，老闆的意思是詐騙集團的金主等
    語（見偵七卷第55至60頁）、於108年4月12日偵訊中證稱：
    甲○○的暱稱是「龍蝦」、我不知道「昌哥」、「方老闆」、
    「七星」是誰，那些都是微信暱稱；「昌哥」幫老闆打電話
    給被害人，其他兩個我不知道；改稱：「七星」是甲○○，他
    有好幾支手機，裡面暱稱都不一樣等語（見偵二卷第13至20
    頁）、於108年6月24日偵訊中證稱：是甲○○以微信通知我去
    領錢，他的微信暱稱為「龍蝦」；(問：你於警局時為何稱
    是微信暱稱「七星」的人通知你？）「七星」及「龍蝦」是
    同一人；我與戊○○的報酬都是甲○○交付，每週六約在梅亭街
    附近的國小交付酬勞給我及戊○○，我跟戊○○是分開找甲○○領
    酬勞等語（見偵七卷第143至155頁），均核與另案被告庚○○
    於本院審理時證稱：甲○○的綽號為「昌哥」，只記得這個其
    他忘記；之前警詢說車子是「七星」交給我的，我不知道「
    七星」是誰，我沒見過本人；甲○○的微信帳號記得是「昌哥
    」，「七星」我是真的沒見過，當時我警詢會講甲○○是因為
    這集團裡面，甲○○之前曾經開自己的車子來跟我收過錢，是
    台中的案件，因為拍到他的車牌，警方是跟我說這個人叫甲○○，所以當時我的警詢我都說把錢交給甲○○；也不算是作偽
    證，因為當時集團裡我知道只有甲○○，所以我指認甲○○，加
    上上次開庭我還有在吃睡前藥。警察問我款項交給誰我都說
    交給甲○○；「龍蝦」是誰我不知道；是之前我在嘉義收押的
    時候，忘記哪個警方來作筆錄的時候，因為甲○○之前在台中
    有一個案件，他是開自己的車子來跟我收錢，警方去調查車
    子號碼才知道是甲○○的，是警方告訴我車主叫甲○○，所以我
    後面的所有案件，不管是警方、檢方、法院，只要有問我錢
    是拿給誰，我全部都說是甲○○；我在108年1月15日、1月16
    日、1月17日、1月25日所領到詐欺款項不是交給甲○○等語(
    見院卷第438至445頁）不符。是另案被告庚○○前後證述前後
    不一，已有重大瑕疵。準此，其上開證詞能否遽以採信，尚
    非無疑。況被告之暱稱如確為「七星」、「龍蝦」或「方老
    闆」，則另案被告庚○○於警詢或偵訊應無難以確認被告暱稱
    而需檢察官提醒之可能，亦無無法確認被告於該詐欺集團內
    究係擔任負責人抑或僅為依指示收取詐欺款項之人之可能。
    顯難單憑另案共犯庚○○於警詢、偵訊曾證稱錢都是交被告之
    寥寥數語、卻無其他補強證據以資核實，即遽為認定被告涉
    有本案犯行。
　⑵又另案被告戊○○於警詢、偵訊中均證稱：詐欺時我負責提款
    取物，庚○○開車載我，我及庚○○都有加入微信群組（名字不
    詳），取物（提款卡）及交付款項地點都會在群組講，但是
    竹山鎮這一個被害人地點是微信暱稱「方老闆」之人單獨跟
    我講的，我及庚○○都受微信暱稱「方老闆」之人指揮；我負
    責下車提領，庚○○是司機，暱稱「七星」負責收取贓款及提
    款卡，還有微信暱稱「方老闆」負責下指令，我沒有「七星
    」、「方老闆」相關資料及聯絡方式；我不認識甲○○，也沒
    見過甲○○，也不認識綽號「龍蝦」之人，「七星」不是甲○○
    等語(見警三卷第10至15頁、警一卷第4至8頁、偵七卷第127
    至136頁），核與其於本院審理時證稱：我沒有看過「七星
    」、「龍蝦」；我看過甲○○，是在我老闆的租車行看過，我
    不知道甲○○與庚○○關係，我不知道「七星」、「方老闆」、
    「龍蝦」是不是甲○○(見院卷第446至450頁）等語大致相符
    。又少年溫○平於本院審理時證稱：我不知道「七星」、「
    方老闆」、「龍蝦」是不是甲○○等語（見院卷第431至437頁
    ）。是另案被告戊○○及少年溫○平均無法確認被告是否為負
    責收取贓款之「七星」、「龍蝦」，亦難以其等之證述遽為
    不利被告之認定。
　⑶綜上，本件被告既始終否認有此犯行，而另案被告庚○○之上
    開證述復有上開重大瑕疵，且依卷內現存事證，尚無其他補
    強證據得以審認另案被告庚○○曾指認係交付本案詐欺款項予
    被告之證述是否確與事實相符，自難資以認定被告確有參與
    本件共犯詐欺告訴人等之犯行。
五、綜上所述，公訴意旨認定被告涉有本案加重詐欺取財、洗錢
    犯行所憑之證據，僅有另案被告庚○○之前後不一之證述，在
    別無適當、充分之補強證據擔保另案被告庚○○該等不利於被
    告陳述屬實之情況下，尚難逕予採信，是本案依檢察官所提
    出之各項證據，尚無法達於通常一般之人均不致有所懷疑，
    而得確信其為真實之程度，自難以公訴意旨所指之罪嫌相繩
    ，本案屬不能證明被告犯罪，揆諸首開說明，自應為被告無
    罪之諭知。
據上論斷，應依刑事訴訟法第301條第1項，判決如主文。
本案經檢察官石光哲提起公訴，檢察官黃淑美到庭執行職務。 
中　　華　　民　　國　　111 　年　　6 　　月　　30　　日
　　　　　　　　　刑事第三庭    審判長法　官 何玉鳳　
　　　　　　　　　                    法  官 李怡貞
　　　　　　　　　                    法  官 顏代容 
以上正本與原本無異。
如不服本判決應於收受送達後20日內向本院提出上訴書狀，並應
敘述具體理由；其未敘述上訴理由者，應於上訴期間屆滿後20日
內向本院補提理由書（均須按他造當事人之人數附繕本）「切勿
逕送上級法院」。
告訴人或被害人如對於本判決不服者，應具備理由請求檢察官上
訴，其上訴期間之計算係以檢察官收受判決正本之日期為準。
                                      書記官 廖健雄 
中　　華　　民　　國　　111 　年　　6 　　月　　30　　日
附表（金額單位：新臺幣，下同）
提款卡密碼 提款時間/地點 金額 提款人 郵局帳號  0000000- 0000000號 108年1月28日晚間6時8分許/南投縣○○市○○路000號南投光明郵局 6萬元 庚○○  108年1月28日晚間6時9分/南投縣○○市○○路000號南投光明郵局 6萬元   108年1月28日晚間6時10分許/南投縣○○市○○路000號南投光明郵局 2萬9000元   108年1月29日凌晨0時20分許/臺中市○○0段000號文心郵局 6萬元   108年1月29日凌晨0時21分許/臺中市○○路0段000號文心郵局 6萬元   108年1月29日凌晨0時22分許/臺中市○○路0段000號文心郵局 2萬9000元  臺灣銀行帳號000000000000000號 108年1月28日晚間6時22分/南投縣○○市○○路00號臺灣銀行中興分行 10萬元 庚○○  108年1月28日晚間6時29分/南投縣○○市○○路00號臺灣銀行中興分行 4萬9000元   108年1月29日凌晨0時55分/臺中市○○路0段000號臺中銀行復興分行 10萬元   108年1月29日凌晨1時5分/臺中市○○路0段000號臺中銀行復興分行 4萬9000元  

附件（卷宗對照表）
卷宗全名 簡稱 南投縣政府警察局南投分局投投警偵字第1080001430號刑案偵查卷宗 警一卷 南投縣政府警察局信義分局投信警偵字第1080002940號刑案偵查卷宗 警二卷 投竹警偵字第1080004703號刑案偵查卷宗 警三卷 南投縣政府警察局仁愛分局投警刑偵一字第1080002336號刑案偵查卷宗 警四卷 南投縣政府警察局中興分局投興警偵字第1080001430號刑案偵查卷宗 警五卷 臺中市政府警察局第五分局中市警五分偵字第1090053083號刑案偵查卷宗 警六卷 臺灣南投地方檢察署108年度他字第173號偵查卷宗 偵一卷 臺灣南投地方檢察署108年度少連偵字第21號偵查卷宗 偵二卷 臺灣南投地方檢察署108年度偵字第1534號偵查卷宗 偵三卷 臺灣南投地方檢察署108年度偵字第1542號偵查卷宗 偵四卷 臺灣南投地方檢察署108年度偵字第1547號偵查卷宗 偵五卷 臺灣南投地方檢察署108年度偵字第2004號偵查卷宗 偵六卷 臺灣臺中地方檢察署108年度少連偵字第184號偵查卷宗 偵七卷 臺灣臺中地方檢察署108年度偵字第13686號偵查卷宗 偵八卷 臺灣南投地方檢察署108年度他字第938號偵查卷宗 偵九卷 臺灣南投地方檢察署108年度他字第1130號偵查卷宗 偵十卷 臺灣南投地方檢察署109年度偵字第1209號偵查卷宗 偵十一卷 臺灣南投地方檢察署109年度偵緝字第178號偵查卷宗 偵十二卷 臺灣南投地方法院108年度審訴字第229號刑事卷宗 審訴卷 臺灣南投地方法院110年度訴字第180號刑事卷宗 院卷